# 拆旧立新

提问人：zczbj 时间：2017-06-29 16:47:12
请教陈版主：企业在生产运行中需要经常换用备品，有部分换下的备品经简单修理后继续作为备品使用，经了解该类备品有的属于、有的不属于资产级设备，目前企业尚未对此项业务进行核算，只是做台账备查。 请教陈版主可否采用每件以名义价值 1 元入账，同时以相同金额冲减修理费，将资产纳入表内核算，是否有别的更合理的方法供选择？

回答人：chenyiwei
这种备品备件与对应的机器设备的使用年限差异很大，所以根据《企业会计准则第 4 号——固定资产》第五条的规定应单独确认为一项固定资产，在其自身使用寿命内折旧。而不应简单地将其并入其所安装到的机器设备的账面价值中。